【裁判字號】    98,交抗,1067
【裁判日期】    980423
【裁判案由】    違反道路交通管理處罰條例
【裁判全文】
臺灣高等法院交通事件裁定            98年度交抗字第1067號
抗  告  人
即受處分人  甲○○
上列抗告人因違反道路交通管理處罰條例案件，不服臺灣士林地
方法院，中華民國98年3月20日所為裁定（98年度交聲字第192號
），提起抗告，本院裁定如下：
    主  文
抗告駁回。
    理  由
一、原裁定略以：
  (一)按道路交通管理處罰條例第7條第1項規定，道路交通管理之
    稽查，違規紀錄，由交通勤務警察，或依法令執行交通稽查
    任務人員執行之。行為人倘於深夜時段（0至6時）停車，有
    道路交通管理處罰條例第56條之情形，而未嚴重危害交通安
    全、秩序或發生交通事故，且情節輕微，以不舉發為適當者
    ，交通勤務警察或依法令執行交通稽查任務人員得對其施以
    勸導，免予舉發。但若係併排停車、於身心障礙專用停車位
    違規停車或停車顯有妨礙消防安全之虞，或妨礙其他人車通
    行經人檢舉者，不在此限。此違反道路交通管理事件統一裁
    罰基準及處理細則第12條第1項第6款定有明文。又所稱「情
    節輕微，以不舉發為適當者」，屬交通稽查執行機關裁量職
    權範圍，除行政機關行使裁量權的過程或結果，有逾越權限
    或濫用權力情形，而應以違法論之外，法院原則上應尊重行
    政機關的裁量決定。故交通稽查人員對異議人上述時、地違
    規停車之車輛拍照取締行為，即係依道路交通管理處罰條例
    執行交通稽查任務，並就其稽查之違規事實予以舉發，核無
    不法。
  (二)異議人到庭辯稱：伊並無上述之違規情事，當時伊熄火停車
    處為臨時停車之黃線，伊在買飲料時就被飲料店店員告知有
    警察，伊即趕緊回到停車處跟警方解釋，員警才在伊面前開
    單舉發云云，然按證人即舉發本件違規之臺北縣政府警察局
    汐止分局員警林景文到庭結證稱：庭呈之採證照片所示，異
    議人停車之汐止市○○路全線劃有0-24小時禁止停車之黃色
    禁制標誌，伊見到異議人汽車上無人、引擎熄火，因此拍照
    製單舉發，製單舉發完畢後，異議人才出現要求抽單等語（
    原審98年3月6日訊問筆錄）。又按證人林景文庭呈舉發路段
    標誌劃設之彩色照片 3幀（原審卷第29頁至第31頁），該處
    地面確實劃設有「0-24小時禁止停車」之黃色字樣之禁制標
    誌。按禁制標誌係用以表示用路人得如何使用特定路段或處
    所之規制措施，用路人使用特定路段或處所時，應遵守標誌
    所為之遵行、禁止、或限制規定，此種不變換內容之禁制標
    線，其法律性質屬一般處分（最高行政法院72年度判字第32
    7 號判決參照），該標誌一經設定，不論異議人是否知情，
    均應受其規範，不能諉為不知，若謂停車時用路人未見該標
    誌即不得舉發，不啻永不得舉發此項違規，而任令其妨害交
    通之順暢，自不符法律規範本旨。
  (三)綜上所述，異議人所有之車號7116─DJ號自用小客車確有於
    前揭時、地「在設有禁止停車標誌、標線處所停車」之違規
    ，依道路交通管理處罰條例第56條第1項第4款規定，處罰鍰
    900 元整，即與法相符，異議人之異議核無理由，應予駁回
    。
二、抗告人抗告意旨略以：(一)本人未要求事後抽單。(二)證人及員
    警均為本人異議當事人，為何能球員兼裁判作證？(三)本案件
    當場有爭執，為何員警可開單舉發我？(四)案發現場禁止停車
    標線是近幾個月才標示上，非事發當時已有，本人誤為可臨
    停之黃線。(五)本人將車停於路障前屬黃線，未增加交通困擾
    ，未嚴重妨害交通，屬情節輕微，以不舉發為適當。(六)出庭
    作證員警林景文非事發當日員警。
三、本院查：
  (一)證人係指在他人之訴訟案件中，陳述自己所見所聞具體事實
    之第三人，本件證人林景文係本案現場執勤警員，其就親睹
    抗告人違規事實，除得依職權掣單舉發外，亦得立於證人地
    位證明違規事實。受處分人若不服而循申訴、異議、抗告等
    途徑救濟，係由交通事件裁決所及法院裁決，並無抗告意旨
    (二)所指情形。況證人證述已有具結（原審卷第19頁）擔負偽
    證罪責，依法得採為證據，倘抗告人對證人身分質疑，應另
    訴救濟之，抗告意旨(六)並無理由。
  (二)按「義務人或利害關係人對警察依本法行使職權之方法、應
    遵守之程序或其他侵害利益之情事，得於警察行使職權時，
    當場陳述理由，表示異議」。「前項異議，警察認為有理由
    者，應立即停止或更正執行行為；認為無理由者，得繼續執
    行，經義務人或利害關係人請求時，應將異議之理由製作紀
    錄交付之」，警察職權行使法第29條第1、2項分別定有明文
    。本件抗告人對於交通員警之舉發，依法有異議權限，惟員
    警認異議無理由時，仍得繼續執行，不因抗告人當場異議而
    停止執行，故抗告意旨(三)仍無理由。
  (三)證人林景文於原審結證稱：「異議人停車之汐止市○○路全
    線劃有0-24小時禁止停車之黃色禁制標誌，伊見到異議人汽
    車上無人、引擎熄火」等語（原審98年3月6日訊問筆錄），
    核與抗告人原審所稱：「我車上沒有其他人，下車時已關掉
    引擎」相合，抗告人熄火停車且車上無人，客觀上已屬停車
    非臨時停車，縱有抗告意旨(四)指摘情形，仍屬無理由。
  (四)抗告意旨(五)屬員警裁量權範疇，且未逾越濫用，原裁定已詳
    述，難謂有違法不當。抗告意旨(一)與違規事實無涉。
  (五)綜上，原裁定認事用法尚無違誤，本件抗告意旨均無理由，
    應予駁回。
據上論斷，應依道路交通管理處罰條例第89條、道路交通案件處
理辦法第26條，刑事訴訟法第412條，裁定如主文。
中    華    民    國    98    年    4     月    23    日
                    刑事第九庭審判長法  官 陳貽男
                                    法  官 許宗和
                                    法  官 何信慶
以上正本證明與原本無異。
不得再抗告。
                                    書記官 洪雪娥
中    華    民    國    98    年    4     月    23    日


司法院資訊處製作；財團法人民間司法改革基金會備份。
